Images des répertoires du notaire Jean II Morin pour l'étude XIII
Archives nationales de France
Images des répertoires du notaire Jean II Morin pour l'étude XIII
4 juillet 1730 - 5 juillet 1757
MC/RE/XIII/8 - MC/RE/XIII/9
Etude XIII; Morin, Jean II
2 registres
Archives nationales de France
Minutes et répertoires: la loi 2008-696 du 15 juillet 2008 relative aux archives a fixé à 75 ans à compter de la date de l'acte, ou à 25 ans à compter de la date du décès de l'intéressé si ce délai est plus bref, le délai de communication des minutes et répertoires des notaires; ce délai est porté à 100 ans à compter de la date de l'acte si le document se rapporte à un mineur (code du Patrimoine, articles L213-2, 4e d et 5e).
Autres documents de l'étude (dossiers de clients, comptabilité...): s'agissant d'archives privées, ces documents sont communicables selon les modalités fixées par le déposant ou le donateur.
Certains documents ne sont pas accessibles sous leur forme originale en raison de leur mauvais état de conservation.
Registres entrés aux Archives nationales en 1934.
Images des répertoires de l’étude XIII
Archives de l'étude XIII
Voir aussi dans le répertoire MC/RE/XIII/16, f° 204 r°-204 v° "un relevé des minutes non trouvées" de la pratique de maître Morin lors du récolement réalisé en novembre 1808 par maître Thomas Foucher.
répertoire d'officier public ministériel
- Répertoire chronologique pour la période du 4 juillet 1730 au 31 décembre 1740, 4 juillet 1730 - 31 décembre 1740; MC/RE/XIII/8; Un registre de 249 feuillets de papier manuscrits, hauteur 36 x largeur 24 cm. Le registre est en bon état. Les feuillets 12 v°; 13 v°; 42 v°; 70 v°;101 v°;125 v°; 203 v° sont blancs. Deux encarts au folio 57. Deux morceaux de papier au folio 238.
  Registre folioté en 2003 (foliotation non visible à l'écran)
  Le répertoire contient les informations suivantes: 1. date du jour; 2. nature de l'acte; 3. nom, prénom des parties.
  répertoire
  - Liste chronologique des actes pour la période du 4 juillet au 31 décembre 1730, 4 juillet - 31 décembre 1730; 1 r°-12 v°; 12 feuillets
  - Liste chronologique des actes pour la période du 8 janvier au 28 décembre 1731, 8 janvier - 28 décembre 1731; 13 r°-41 v°; 29 feuillets
  - Liste chronologique des actes pour la période du 2 janvier au 31 décembre 1732, 2 janvier - 31 décembre 1732; 42 r°-69 v°; 28 feuillets
  - Liste chronologique des actes pour la période du 4 janvier au 31 décembre 1733, 4 janvier - 31 décembre 1733; 70 r°-100 v°; 31 feuillets
  - Liste chronologique des actes pour la période du 2 janvier au 29 décembre 1734, 2 janvier - 29 décembre 1734; 101 r°-125 r°; 25 feuillets
  - Liste chronologique des actes pour la période du 3 janvier au 31 décembre 1735, 3 janvier - 31 décembre 1735; 126 r°-144 v°; 19 feuillets
  - Liste chronologique des actes pour la période du 7 janvier au 30 décembre 1736, 7 janvier - 30 décembre 1736; 145 r°-165 v°; 21 feuillets
  - Liste chronologique des actes pour la période du 2 janvier au 30 décembre 1737, 2 janvier - 30 décembre 1737; 166 r°-185 v°; 20 feuillets
  - Liste chronologique des actes pour la période du 4 janvier au 31 décembre 1738, 4 janvier - 31 décembre 1738; 186 r°-203 r°; 18 feuillets
  - Liste chronologique des actes pour la période du 8 janvier au 31 décembre 1739, 8 janvier - 31 décembre 1739; 204 r°-225 v°; 22 feuillets
  - Liste chronologique des actes pour la période du 2 janvier au 31 décembre 1740, 2 janvier - 31 décembre 1740; 226 r°-249 v°; 24 feuillets
- Répertoire chronologique pour la période du 2 janvier 1741 au 5 juillet 1757, 2 janvier 1741 - 5 juillet 1757; MC/RE/XIII/9; Un registre de 138 feuillets de papier manuscrits, hauteur 37,3 x largeur 24,3 cm, composé de 2 cahiers foliotés par le notaire. Le registre est en mauvais état. Une page blanche bâtonnée au feuillet 20 r°/v°. Les feuillets 23; 24; 26; 48; 89; 98 et 99 sont déchirés. Il faut également noter que plusieurs feuillets sont déreliés.
  - Liste chronologique des actes pour la période du 2 janvier au 31 décembre 1741, 2 janvier - 31 décembre 1741; 1 r°-11 r°; 12 feuillets
  - Liste chronologique des actes pour la période du 2 janvier au 29 décembre 1742, 2 janvier - 29 décembre 1742; 11 v°-22 v°; 12 feuillets
  - Liste chronologique des actes pour la période du 3 janvier au 31 décembre 1743, 3 janvier - 31 décembre 1743; 22 r°-30 v°; 9 feuillets
  - Liste chronologique des actes pour la période du 1er janvier au 31 décembre 1744, 1er janvier - 31 décembre 1744; 30 v°-39 v°; 10 feuillets
  - Liste chronologique des actes pour la période du 1er janvier au 31 décembre 1745, 1er janvier - 31 décembre 1745; 39 v°-47 v°; 9 feuillets
  - Liste chronologique des actes pour la période du 4 janvier au 29 décembre 1746, 4 janvier - 29 décembre 1746; 48 r°-54 v°; 7 feuillets
  - Liste chronologique des actes pour la période du 5 janvier au 31 décembre 1747, 5 janvier - 31 décembre 1747; 55 r°-62 r°; 8 feuillets
  - Liste chronologique des actes pour la période du 2 janvier au 31 décembre 1748, 2 janvier - 31 décembre 1748; 62 r°-70 v°; 9 feuillets
  - Liste chronologique des actes pour la période du 2 janvier au 31 décembre 1749, 2 janvier - 31 décembre 1749; 70 v°-79 r°; 10 feuillets
  - Liste chronologique des actes pour la période du2 janvier au 31 décembre 1750, 2 janvier - 31 décembre 1750; 79 r°-87 r°; 9 feuillets
  - Liste chronologique des actes pour la période du1er janvier au 29 décembre 1751, 1er janvier - 29 décembre 1751; 87 r°-95 r°; 9 feuillets
  - Liste chronologique unique des actes pour la période du 9 janvier au 31 décembre 1752, 9 janvier - 31 décembre 1752; 95 v°-103 r°; 9 feuillets
  - Liste chronologique des actes pour la période du 2 janvier au 30 décembre 1753, 2 janvier - 30 décembre 1753; 103 r°-110 r°; 8 feuillets
  - Liste chronologique des actes pour la période du 6 janvier au 31 décembre 1754, 6 janvier - 31 décembre 1754; 110 v°-117 v°; 8 feuillets
  - Liste chronologique des actes pour la période du 4 janvier au 29 décembre 1755, 4 janvier - 29 décembre 1755; 117 v°-126 v°; 10 feuillets
  - Liste chronologique des actes pour la période du 3 janvier au 31 décembre 1756, 3 janvier - 31 décembre 1756; 126 v°-133 v°; 8 feuillets
  - Liste chronologique des actes pour la période du 3 janvier au 5 juillet 1757, 3 janvier - 5 juillet 1757; 134 r°-137 v°; 4 feuillets